# 求助陈版及各位老师：外购债权的账务处理方法？

提问人：djcqq 时间：2019-10-14 16:07:44
A 公司主营业务为会展营销， 2018 年从外部单位，购入一批债权资产包，债权金额 1000 万，购入金额 500 万，购入后顺利收回 1000 万；
问题一、购入资产如何入账？交易性金融资产或其他应收款？
问题二、购入收益入账哪个损益科目？投资收益或营业外收入？
问题三、增值部分是否用缴纳增值税？

回答人：chenyiwei
1 、建议作为交易性金融资产。由于属于已发生减值的资产，其未来现金流量预测难度较大，不建议采用摊余成本进行后续计量。
2 、理论上应计入投资收益更合适，因为这属于投资行为，不是企业自身经营过程中源生的债权。但请注意：为何最终收回 1000 万元的资产包能够以500 万元购入？该交易是否公允？如果不公允的，应关注其中是否包含权益性交易因素。
3 、税务问题，建议咨询税务专业人士意见。